RAFAEL YECID GAITAN FUENTES

rafael.gaitan342@gmail.com - (+57) 320 608 3876 - linkedin.com/in/rafael-gaitan - rygk1.github.io/portfolio-dev

PERFIL PROFESIONAL

Desarrollador front-end con más de 4 años de experiencia especializado en Angular y programación reactiva (RxJS). Experto en diseñar y supervisar componentes de alto rendimiento, aplicar principios de Clean Architecture y garantizar calidad mediante pruebas unitarias con Jest. He trabajado en proyectos móviles offline-first, CI/CD colaborando con equipos multidisciplinarios y optimizando la gestión de datos.

EXPERIENCIA LABORAL

SOLIDARIDAD NETWORK - Desarrollador Front-End

Oct 2021-Oct 2024

Cliente: Proyecto ONG

Desarrollé una aplicación móvil offline-first (Angular, Ionic, Firestore, RxJS, NgRx), asegurando una sincronización robusta y tiempos de respuesta óptimos.

- Diseñé e implemente un Sistema de gestión de contenido (CMS) vinculado a la aplicación, facilitando la administración de datos de campo.
- Implementé componentes escalables siguiendo principios de Clean Architecture, facilitando la mantenibilidad y evolución del producto, validaciones automáticas usando Bitbucket Pipelines para asegurar despliegues exitosos.
- Creé y documenté de manera detallada cada aspecto del proyecto, incluyendo funcionalidades, código, flujos de desarrollo, diagramas, y pruebas realizadas.

SOFU BIC SAS - Desarrollador Front-End

Sept 2019-Ene 2021

Cliente: Empresas de Seguridad y Organizaciones con Permisos para Armas de Fuego

Desarrollé una herramienta de gestión documental y control de permisos para empresas de seguridad, con alertas automáticas sobre vencimientos.

- Implementé módulos de administración y registro de clientes y usuarios, optimizando la gestión de información de cada entidad.
- Desarrollé funcionalidades específicas para el control y administración de armerillos y munición, permitiendo un monitoreo preciso de inventarios de armas y municiones.
- Creé un sistema de alertas automáticas que notifica sobre el vencimiento de permisos, facilitando la identificación de armas en condiciones aptas o con permisos vencidos.

EDUCACIÓN

Ingeniero de Sistemas

UNIVERSIDAD INTERNACIONAL DEL TRÓPICO AMERICANO (UNITROPICO) – Jul 2019-Mar 2022

HABILIDADES TÉCNICAS

- Idiomas: Español Nativo, Inglés B2
- Front End Frameworks: Angular v15+, Ionic (Android, IOS), Vuejs
- Lenguajes de programación: TypeScript, JavaScript, NgRx, RxJs
- Bases de datos: Firestore, PostgresSQL, MySQL
- Back End Frameworks: Nestjs, API, API's REST
- Construcción & Empaquetado: NPM, WebPack
- Lenguajes de marcado y presentación: HTML, SCSS, CSS, LESS.
- Control de versiones: Git, GitHub
- Metodología Ágiles: Scrum/Kanban (Scrumban)
- Test Unitarios: Jest

ACTUALMENTE APRENDIENDO

- React
- Tailwind
- AWS (S3, CloudFront)